---
layout: admin-posts
title: Conseil d'administration du 28 septembre 2021
date: 2021-09-28T11:47:11.339Z
cat: ca
---
**Date :** 28 septembre 2021 à 18h30  
**Présent.e.s :** Nathalie, Monique, Laura, Marie, Lauriane, Charlotte, Anne-Marie, Lucie, Quentin  
**Excusées :** Candice, Stéphanie, Pauline, La Balade des Livres   
**Durée de la réunion :** 2h30

## Ordre du jour

1. [Candidatures retenues pour les résidences 2022-2023](#un)
2. [Composer le groupe de travail pour la fiche de poste du jardinier](#deux)
3. [Présenter les propositions d'artistes designer graphique pour le logo et le site](#trois)
4. [Visibilité des auteur.rices en résidences : doit-on organiser des restitutions, des rencontres ?](#quatre)
5. [Intermédiaire (point qui émerge)](#cinq)
6. [Discuter de la question du festival](#six)
7. [Prochain CA](#rdv)

## <a href="#un"></a> 1\. Candidatures retenues pour les résidences 2022-2023

Sabrina Soyer-Luc Bénazet ont été retenus sur 15 dossiers.

Il est évoqué que les dossiers étaient plus légers/plats que l'année dernière. Impression d'avoir voté par défaut plus que par coup de cœur.

Proposition : reformuler certains critères du dossier de candidature sur le site internet.
Pour les auteurs étrangers, faire mention qu'il faut qu'il y ait du français dans le dossier. En général, insister sur l'importance (exhaustivité, développement) du dossier de candidature, qu'une attention particulière est portée au projet personnel ainsi qu'aux projets de rencontres/ateliers proposés. Préciser aussi que le dossier de presse à moins de poids que le projet de l'artiste.

Remarque : les candidat.es ayant postulé l'année dernière n'ont pas repostulé cette année. Préciser que cela est possible ?

5 noms ont composé la liste réduite : Soyez, Bénazet, Londono, Beaudoin-Tallec, Yot.

Premier tour : majorité absolue : Luc Bénazet > qualité littéraire  
Deuxième tour : majorité absolue : Sabrina Soyez > projet très intéressant et bien construit (projet sur l'eau)

*Vote du CA : 7 pour ; 1 ne se prononce pas*

## <a href="#deux"></a> 2\. Composer le groupe de travail pour la fiche de poste du jardinier

Anne-Marie, Quentin et Monique sont volontaires pour se réunir un mercredi d'ici fin novembre.

## <a href="#trois"></a> 3\. Présenter les propositions d'artistes designer graphique pour le logo et le site

Deux sujets : la refonte du logo et la refonte du site internet

1. **Le site internet**

Aide de la Ville qui prend en charge la moitié du projet (devis signé pour fin décembre).

Le site actuel est non modulable et ne permet pas de créativité. Il nous faut un site de création, un bac à sable qui puisse permettre de créer des objets.

Il faut que le site puisse intégrer notre bibliothèque, et demander aux designers de proposer quelque chose de facile et accessible à prendre en main.

Designer graphiques proposé.es :

a) [Loraine Furter](https://www.lorainefurter.net/fr/) : retenue pour la place du texte, de la typographie, la sobriété > permettrait d'intégrer des textes plus personnels, de création. Elle est intéressée par faire des sites qui puissent être imprimés. Cela permettrait d'avoir un site plus vivant, et moins « vitrine ». Ampleur de la créativité : expérimentations et rigueur.

b) [Atelier Choque Le Goff](https://choquelegoff.com/filters/websites) : [les éditions extensibles](https://www.leseditionsextensibles.com/). Travail sur la typographie et de mise en avant du texte. Double entrée du livre et du site. Objets dérivés.

c) [Sophie Rentien Lando](https://sophi.fr/) : aspect plus poussé sur l'originalité graphique ; intérêt pour l'objet papier. Lien entre site internet et édition papier.

La commission Communication se réunira pour définir le cahier des charges final en octobre.

Observation du site de la [Maison de la Poésie de Nantes](maisondelapoesie-nantes.com/).

Les sites internet des trois candidats vont être consultables pendant une semaine et nous voterons un ordre de préférence vendredi 8 octobre.

2. **Le logo**

Travail de la commission Communication : liste large puis réduction à 3-4 noms.

Choix monochrome plus facile à adapter, forme dessinée, forme plus organique que mathématique, reconnaissable tout de suite que ce soit gros ou petit, jeux graphiques, intérêt pour l'édition et le livre.

=> Julien Posture : [Instagram](https://www.instagram.com/julienposture/?hl=fr)  
=> Anaïs Rallo : [Instagram](https://www.instagram.com/anaisrallo/?hl=fr)  
=> Robin Poma : [Instagram](https://www.instagram.com/perceval_robin/)  
=> Frédérique Rush : [Instagram](https://www.instagram.com/frederiquerusch/)

## <a href="#quatre"></a> 4\. Visibilité des auteur.rices en résidences : doit-on organiser des restitutions, des rencontres ?

Réflexion en Bureau : les résident.es sont souvent pris par leurs projets de médiation. Frustration des bénévoles de ne les rencontrer qu'à la fin de la résidence.

Organiser un pot d'accueil pour créer du lien entre les adhérent.es,les partenaires et les artistes au moment de leur arrivée.

Le trésor doit décider d'un budget pour cela.

*Votes : 8 pour.*

Les restitutions existent déjà.

## <a href="#cinq"></a> 5\. Intermédiaire (point qui émerge)

Salon-Journée de resitution *Carrément* : clair manque de coordination en amont de l'événement : pas de retours des participant.es au trableau des "besoins", pas de missions assignées à chacun.e.

Quentin a dû prendre sur lui beaucoup de tâches. Problème de l'alimentation. Contexte : reprise des activités suite au confinement et fin de saison : rush, fatigue et impossibilité de trouver un prestataire pour la nourriture.

A l'avenir, il faut impérativement une coordination des évènements à partir du CA – donner des missions nominatives. Que chacun.e sache quoi faire.

## <a href="#six"></a> 6\. Discuter de la question du festival

Moins de financements pour le festival car développement d'autres évènements depuis 3 ans.

Festival petit budget > festival de peu d'ampleur.

Pas de cohésion associative autour d'un projet de festival pour le moment. Impression de faire un festival pour faire un festival.

Idées : plutôt que d'avoir un festival, des groupes de bénévoles peuvent se réunir pour proposer des cartes blanches, des projets ponctuels.

Ce qui nous manque, c'est une implication des bénévoles/adhérent.es pour créer un dynamisme et fabriquer quelque chose qui leur ressemble,	accompagnés par Quentin pour la logistique, le conseil ou l'administratif. Créer des micro-projets pilotés par des individus qui veulent se rendre disponibles.

Sommes-nous en mesure de trouver la cohérence pour un festival qui ait un sens ? En avons-nous aussi les moyens financiers ? Sur ces trois dernières années, nous n'avons pas organisé de festival, mais cela n'a pas pénalisé la vitalité de l'association.

Quelle forme correspondrait le plus aux gens qui font partie actuellement de l'asso ? Combien de temps chacun.e a à offrir pour construire quelque chose ? Quel est le niveau de la motivation de chacun.e ?

Quentin ne peut pas coordonner pour les bénévoles (ex : la newsletter, pour laquelle les bénévoles se coordonnent entre elles et Quentin fait la logistique), mais il peut gérer le côté logistique de projets initiés et pensés par les bénévoles. Il ne peut pas porter tout seul un festival. Il peut bien sûr gérer la logistique mais il manque quelque chose de symbolique pour créer le festival. Quentin et Lucie peuvent s'adapter aux projets des bénévoles.

Les idées de la commission programmation étaient bonnes pour le festival mais pas en format festival, peut-être de façon ponctuelles.

Structurer cela pour délivrer un discours cohérent pour les institutions.

Charlotte trouve motivante cette proposition.

Fonctionnement pratique : présenter un projet à Quentin et Lucie pour s'assurer de sa faisabilité, demander au CA qui veut s'impliquer, voter en CA les projets proposés.

Calendrier : décalé d'une année à l'autre. Si nous arrivons avec des propositions maintenant, elles pourront exister entre janvier et décembre 2022. Les dossiers de subvention sont à rendre au 1er novembre pour la Ville, et à la mi-novembre pour la Région Bretagne.

Projet « Carte blanche aux adhérent.es » proposé aux institutions, par exemple. Il faut trouver quelque chose qui soit repérable et cohérent.

## <a href="#rdv"></a> 7\. Prochain CA

A définir.

**Prise de notes** : Marie   
**Relecture** : Quentin
